【裁判字號】    90,訴,567
【裁判日期】    900517
【裁判案由】    傷害致死
【裁判全文】
臺灣高雄地方法院刑事判決                            九十年度訴字第五六七號
    公  訴  人  臺灣高雄地方法院檢察署檢察官
    被      告  丙○○
    選任辯護人  周崇賢
右列被告因傷害致死案件，經檢察官提起公訴（九十年度偵字第四一三二號），本院
判決如左：
    主  文
丙○○傷害人之身體，因而致人於死，處有期徒刑肆年，並於刑之執行完畢或赦免後
，令入相當處所，施以監護貳年。
    事  實
一、丙○○係高雄縣仁武鄉○○路二五號金波利超市之負責人，於民國九十年二月十
    九日十六時許，康美食品有限公司之業務員陳文良、乙○○二人至上開超市內查
    看是否有缺貨，丙○○因退貨問題對陳文良產生不滿，竟基於傷害之犯意，出拳
    毆打陳文良之頭部約十拳，致陳文良當場倒地不起始離去該超市，陳文良經乙○
    ○偕同丙○○之母叫計程車送往高雄長庚醫院急救，終因頭部鈍力傷導致蜘蛛網
    膜下腔出血於到達醫院前死亡，經警據報於同日二十二時四十分許，在上開超市
    對面將丙○○逮捕。
二、案經高雄縣警察局仁武分局報請暨陳文良之妻甲○○告訴由台灣高雄地方法院檢
    察署檢察官偵查起訴。
    理  由
一、訊據被告丙○○固坦承於前揭時地出手毆打被害人陳文良之事實不諱，惟辯稱：
    伊只打被害人二個耳光而已云云。然查，右揭事實，業據目擊證人乙○○於警訊
    、偵查及本院審理中迭次證述明確，又被害人陳文良被毆受傷，於到醫院前已死
    亡，有長庚醫院診斷證明書影本一紙附卷可稽，而「死者陳文良身體外表有外傷
    痕跡，於頭部右顳部及後頸部有血腫形成，解剖發現腦部有嚴重蜘蛛網膜下腔出
    血，死者因頭部鈍力傷導致蜘蛛網膜下腔出血而死亡。死亡原因：甲、蜘蛛網膜
    下腔出血。乙、頭部鈍力傷（拳頭毆打）。」亦經檢察官督同法醫相驗、解剖，
    製有相驗筆錄、解剖筆錄、相驗屍體證明書及解剖紀錄報告書在卷可憑，被告所
    辯，顯係避重就輕之詞，不足採信。又被告身強體壯，以拳頭連續重擊人體之頭
    部，將導致人體受嚴重傷害，且有致人於死之可能，此為一般人所皆知，客觀上
    被告亦可預見，乃被告竟突然連續重擊死者陳文良之頭部，致陳文良因頭部鈍力
    傷導致蜘蛛網膜下腔出血死亡，被告自難辭傷害致死之責任，構成結果加重犯。
    本件事證明確，被告犯行堪予認定。
二、核被告丙○○所為，係犯刑法第二百七十七條第二項之傷害致死罪。又本院函請
    高雄榮民總醫院就被告於本件犯案當時之精神狀態鑑定之結果，認被告雖有精神
    疾病，仍可負責超商之經營，且案發當時除衝動抑制力較差外，並未受到精神病
    症狀之驅使，案發當時之精神狀態應屬精神耗弱之程度，有該院九十年四月二十
    日（九十）高總精字第九００三一八六號函附之「精神狀況鑑定書」一份在卷可
    稽，依刑法第十九條第二項規定減輕其刑。爰審酌被告犯罪之動機、目的、恃其
    身強體健而以拳頭重擊之手段、被害人受傷致死之情節、及尚未與被害人家屬達
    成民事和解等一切情狀，量處如主文所示之刑。又被告因精神秏弱而減輕其刑，
    而前揭精神鑑定報告書中亦指出：「被告對於自身之精神疾病病識感差，不願配
    合治療，致使其精神疾病時常發作，情緒及思考呈現不穩定狀態，加上被告身材
    魁武，過去發病時即時有暴力事件發生，若不強制其接受長期之抗精神葯物治療
    ，未來恐仍將有暴力犯罪之問題」等語，本院認其病症未經治癒，對社會具有不
    測之危險，應施以保安處分為適當，應依刑法第八十七條第二項規定，諭令其於
    刑之執行完畢或赦免後，令入相當處所，施以監護二年。
據上論斷，應依刑事訴訟法第二百九十九條第一項前段，刑法第二百七十七條第二項
、第十九條第二項、第八十七條第二項、第三項，判決如主文。
中      華      民      國      九十      年      五      月    十七    日
                                  臺灣高雄地方法院刑事庭
                                      法  官    吳  宏  榮
右正本證明與原本無異。
如不服本判決，應於判決送達後十日內，向本院提出上訴狀。
                                      書記官    呂  怜  勳
中      華      民      國      九十      年      五      月    十七    日
附錄本案論罪科刑法條：
刑法第二百七十七條第二項
犯前項之罪因而致人於死者，處無期徒或七年以上有期徒刑，致重傷者，處三年以上
十年以下有期徒刑。


司法院資訊處製作；財團法人民間司法改革基金會備份。
